臺灣高雄地方法院民事裁定
111年度消債更字第188號
聲  請  人  吳玉雪
0000000000000000

0000000000000000

上列當事人因消費者債務清理事件聲請更生，本院裁定如下：
    主  文
聲請人吳玉雪自中華民國一一一年十一月三十日下午四時起開始
更生程序。
命司法事務官進行本件更生程序。
    理  由
一、聲請意旨略以：伊有不能清償債務情事，前依消費者債務清
    理條例（下稱消債條例）聲請前置協商成立，惟仍不得已毀
    諾。伊又未經法院裁定開始清算程序或宣告破產，爰聲請更
    生等語。　　
二、按債務人不能清償債務或有不能清償之虞者，得依本條例所
    定更生或清算程序，清理其債務；債務人無擔保或無優先權
    之本金及利息債務總額未逾新臺幣（下同）1,200萬元者，
    於法院裁定開始清算程序或宣告破產前，得向法院聲請更生
    ；法院開始更生程序之裁定，應載明其年、月、日、時，並
    即時發生效力；法院開始更生或清算程序後，得命司法事務
    官進行更生或清算程序，必要時得選任律師、會計師或其他
    適當之自然人或法人1人為監督人或管理人，消債條例第3條
    、第16條第1項、第42條第1項、第45條第1項分別定有明文
    。
三、經查：
  ㈠聲請人固曾依消債條例第151條第1項規定與最大債權金融機
    構台新銀行請求前置協商成立，聲請人應自民國98年3月起
    ，分180期，利率0％，每月清償10,903元，惟聲請人未依約
    繳款，而於98年8月10日經台新銀行通報毀諾，此有台新銀
    行函可參【本院111年度消債更字第188號卷（下稱本案卷）
    第60至75頁】。惟聲請人自陳毀諾時無業，且未投保勞保，
    有勞工保險被保險人投保資料表【本院111年度司消債調字
    第181號卷（下稱調卷）第17頁】足稽。是以聲請人斯時之
    每月所得，已難負擔每月10,903元之還款金額，堪認聲請人
    有不可歸責於己之事由，致不能履行原協商條件。
　㈡聲請人復於111年4月28日提出債權人清冊，向本院聲請調解
    債務清償方案，經本院111年度司消債調字第181號受理，於
    111年6月7日調解不成立，聲請人於同日以言詞聲請更生等
    情，業經本院依職權調取上開調解卷宗核閱無訛。
  ㈢聲請人於108年度至110年度均無申報所得，名下無財產，有
    南山人壽保單解約金265,024元；又聲請人自陳109年4月至1
    10年3月從事清洗水塔、自助餐物料清潔等臨時工工作，每
    月收入約11,000元，110年4月1日起受雇三姊吳慧玲，任成
    衣專櫃助理，每月收入約13,500元，前於109年、110年各領
    取行政院紓困補助10,000元，未領取其他補助或給付；另聲
    請人母親吳林阿秀於106年1月29日殁，繼承人含聲請人共5
    人，所遺房屋、土地各1筆均由胞姊吳淑惠於106年3月17日
    辦理繼承登記等情，有108年度至109年度綜合所得稅各類所
    得資料清單及財產歸屬資料清單（調卷第14至15頁、本案卷
    第36頁）、110年稅務電子閘門財產所得調件明細表（本案
    卷第16頁）、財產及收入狀況說明書（調卷第3至7頁）、債
    權人清冊（調卷第10頁）、戶籍謄本（本案卷第43頁）、勞
    工保險被保險人投保資料表（調卷第17頁）、個人商業保險
    查詢結果表（本案卷第41頁、第80頁）、財團法人金融聯合
    徵信中心前置協商專用債權人清冊（調卷第11至13頁）、信
    用報告（本案卷第33至35頁）、社會補助查詢表（本案卷第
    14頁）、租金補助查詢表（本案卷第13頁）、勞動部勞動力
    發展署高屏澎東分署函（本案卷第18頁）、勞動部勞工保險
    局函（本案卷第17頁）、吳慧玲簽立之切結書（調卷第16頁
    ）、薪資給付明細表（本案卷第45頁）、收入切結書（本案
    卷第114頁）、南山人壽保險股份有限公司函（本案卷第82
    至83頁）、財政部高雄國稅局函（本案卷第58至59頁）、前
    鎮地政事務所函（本案卷第96至104頁）可憑。另查聲請人
    曾任佶諾依服飾精品店、佶精品服飾店負責人，惟佶諾依服
    飾精品店業於96年1月18日歇業，佶精品服飾店業於97年7月
    1日歇業，非屬消債條例第2條第1、2項、消債條例施行細則
    第3條第2項、第4條之從事小規模營業活動之自然人，此有
    高雄市政府經濟發展局函（本案卷第105至110頁）、財政部
    高雄國稅局函（本案卷第95頁）在卷可證。依聲請人上述工
    作、收入及財產情況，堪認以其自110年4月1日起受雇吳慧
    玲之每月收入13,500元，核算其償債能力，較為妥適。
  ㈣關於聲請人個人日常必要支出部分，聲請人主張每月支出10,
    841元（含每月補貼三姊之水電費1,500元，調卷第3至7頁、
    本案卷第76至77頁）乙情。按債務人必要生活費用，以最近
    1年衛生福利部或直轄市政府所公告當地區每人每月最低生
    活費1.2倍定之，消債條例第64條之2第1項定有明文。本院
    參酌衛福部社會司所公告111年度高雄市最低生活費為14,41
    9元，1.2倍即17,303元。又聲請人陳稱居住於三姐所有房屋
    ，僅每月補貼三姊水電費，其無房屋費用支出，故於計算聲
    請人個人每月必要生活費時，應扣除房租支出所佔比例（約
    為24.36％）以13,088元為限【計算式：17,303×（1－24.36%
    ）＝13,088】，而聲請人主張每月必要支出約10,841元，未
    逾此金額，尚屬合理，應予採計。
  ㈤承上，聲請人目前每月收入13,500元，扣除個人必要支出10,
    841元後，剩餘2,659元，而聲請人目前負債總額為3,799,96
    8元（調卷第30至35頁、第40頁，包括：第一銀行、國泰世
    華銀行、花旗銀行、滙豐銀行、遠東銀行、元大銀行、凱基
    銀行、安泰銀行、中國信託銀行），扣除南山人壽保單解約
    金後，以每月所餘逐年清償，至少須約111年【計算式：（3
    ,799,968－265,024）÷2,659÷12≒111】始能清償完畢，應認
    其已不能清償債務。此外，聲請人無擔保或無優先權之債務
    總額未逾1,200萬元，且無消債條例第6條第3項、第8條或第
    46條各款所定駁回更生聲請之事由存在。則聲請人聲請更生
    為有理由，應予准許，爰命司法事務官進行本件更生程序。
四、依消債條例第11條第1 項、第45條第1 項、第16條第1 項，
    裁定如主文。
中　　華　　民　　國　　111 　年　　11　　月　　30　　日
              　　民事庭　　　法　官　陳美芳
以上正本係照原本作成。
本裁定不得抗告。
中　　華　　民　　國　　111 　年　　11　　月　　30　　日
  　                        　書記官　胡美儀